Minutes et répertoires du notaire Charles TOUVENOT, 13 juillet 1681 - 25 novembre 1721 (étude XXXVI)
Archives nationales
- Minutes de Charles TOUVENOT, 13 juillet 1681 - 25 novembre 1721; MC/ET/XXXVI/245 - MC/ET/XXXVI/387
  - Minutes. 1712, juillet - 1712, septembre, juillet 1712 - septembre 1712; MC/ET/XXXVI/338
    - CORNET (François) compagnon menuisier § Met en apprentissage de maçon son beau-fils, Jean Caillou, 17 juillet 1712; MC/ET/XXXVI/338
      contrat d'apprentissage; Cornet, François
    - Menuisier François Cornet § Compagnon menuisier met en apprentissage son beau fils Jean Caillou âgé de 17 ans, pour 6 années, avec Pierre Reuss, maître menuisier, rue de Cléry, sans deniers déboursés. L'apprenti sera logé, nourri, Jean Caillou fils de Jacques Caillou charpentier 1er mari de Marie Druilly, 17 juillet 1712; MC/ET/XXXVI/338
      contrat d'apprentissage; Cornet, François; Caillou, Jean; Reuss, Pierre; Caillou, Jacques; Druilly, Marie
    - Reusse (Pierre), maître menuisier, rue de Cléry § Prend en apprentissage Jean Caillou, 17 juillet 1712; MC/ET/XXXVI/338
      contrat d'apprentissage; Reuss, Pierre; Caillou, Jean
    - DUCLOS (Simon) maître serrurier rue du Four § Transaction, 7 août 1712; MC/ET/XXXVI/338
      accord; Duclos, Simon
    - FRANJOU (Jacques) maître brodeur § Contrat de mariage d'Anne Franjou, sa mère, et de Nicolas Ormancey, marchand eventailliste, 23 septembre 1712; MC/ET/XXXVI/338
      contrat de mariage; Franjou, Jacques
    - ORMANCÉY (Nicolas) marchand éventailliste rue Saint-Denis § Mariage de .. et de Anne Franjou, fille de défunt Nicolas Franjou, marchand mercier enjoliveur à Angers. Présents des oncles de la future Jacques Fanjou maître brodeur et Joseph F... brodeur du roi, 23 septembre 1712; MC/ET/XXXVI/338
      contrat de mariage; Ormancéy, Nicolas
    - Bail pour trois ans par Thomas Germain à Pierre-Christophe Lamblin, bourgeois de Paris, d'une maison à l'enseigne de la Ville de Paris, avec jardin, sise grande rue Mouffetard, au faubourg Saint-Marceau, moyennant 400 livres de loyer annuel., 6 mai 1716; MC/ET/XXXVI/338
      Documents du Minutier central concernant l'histoire de l'art (1700-1750), par Mireille Rambaud, tome I [études XXXVI, LXVIII, LXX, XCI, XCII, CXIII, CXV, CXVIII, soit 1543 actes], Paris, Archives nationales, 1964, p. 63 (instrument de recherche imprimé dématérialisé, certaines notices sont plus détaillées dans la version intégrale accessible en ligne par la rubrique 'Autres instruments de recherche', voir contexte dans le Plan d’orientation général - Notaires de Paris, guides thématiques du Minutier).
  - Minutes. 1712, octobre - 1712, décembre, octobre 1712 - décembre 1712; MC/ET/XXXVI/339
    - LALLEMANT (Charles) maître brodeur rue Mazarine, paroisse Saint-Sulpice § Mariage de sa pupille, Angélique Desprez, et de François Touchard, 31 mai 1711; MC/ET/XXXVI/339
      contrat de mariage; Lallemant, Charles
    - DESPREZ (François) maître brodeur rue Saint-Denis, par Saint-Laurent (adresse de sa fille) § Mariage d'Angelique Desprez sa fille, et de François Touchard, 31 mai 1711; MC/ET/XXXVI/339
      contrat de mariage; Desprez, François
    - DELACROIX (Philippe) Maître sculpteur Rue de Cléry paroisse N.D. de bonnes nouvelles § Bail à un maître par .. d'une maison sise rue Transnonin pour 3 ans moyennant 180 livres de loyer par an., 16 octobre 1712; MC/ET/XXXVI/339
    - DAVID (René ? ) Entrepreneur de bâtiments Rue Saint Roch § Mariage de .., 19 octobre 1712; MC/ET/XXXVI/339
      contrat de mariage; David, René
    - EDIÈRE (Jean) maître brodeur rue Poissonnière § Partage de la succession de sa mère, 27 novembre 1712; MC/ET/XXXVI/339
      partage; Edière, Jean
    - Inventaire après décès d'André Thiébault, peintre, décédé le 9 septembre, dans une chambre dont il était sous-locataire, au deuxième étage d'une maison rue Montmartre, dressé à la requête de ses neveux: Nicolas Thiébault le jeune, demeurant à la Neuve-ville-sous-Châtenoy au duché de Lorraine, en son nom et comme procureur de son frère Claude-Antoine Thiébault, laboureur à Bougey, et d'autres héritiers., 28 novembre 1712; MC/ET/XXXVI/339
      Les tableaux sont estimés par Jean-Claude Maget, maître peintre, demeurant rue Bourg-l'Abbé:
      Un Jordaens, prisé avec trois autres tableaux, 6 livres; un grand tableau sur bois, Le Jugement de Midas, 'original que l'on dit être de Jules Romain', b. d., prisé 400 livres.
      - 404 tableaux peints sur toile, sur bois, sur carton ou sur papier (treize sur toile cirée) qui sont prisés par paquets ou par rouleaux, ce qui les met à quelques sols chacun; ils sont indiqués comme représentant 'différentes histoires' ou 'différents sujets'.
      - 16 tableaux prisés quelques livres chacun: sujets religieux, 7; histoire, 5 (batailles); mythologie, 1; genre, 2 (un Les Réjouissances de la Paix); allégorie, 1; et 22 tableaux représentant des Sibylles.
      Documents du Minutier central concernant l'histoire de l'art (1700-1750), par Mireille Rambaud, tome I [études XXXVI, LXVIII, LXX, XCI, XCII, CXIII, CXV, CXVIII, soit 1543 actes], Paris, Archives nationales, 1964, p. 537 (instrument de recherche imprimé dématérialisé, certaines notices sont plus détaillées dans la version intégrale accessible en ligne par la rubrique 'Autres instruments de recherche', voir contexte dans le Plan d’orientation général - Notaires de Paris, guides thématiques du Minutier).
  - Minutes. 1713, janvier - 1713, mars, janvier 1713 - mars 1713; MC/ET/XXXVI/340
    - Inventaire après décès de Pierre Foissin, marchand bourgeois de Paris., 20 février 1713; MC/ET/XXXVI/340
      Histoire d'Alexandre le Grand, six pièces, 17 aunes sur 2 aunes deux tiers ... 800 l.
      Documents du Minutier central concernant l'histoire de l'art (1700-1750), par Mireille Rambaud, tome I [études XXXVI, LXVIII, LXX, XCI, XCII, CXIII, CXV, CXVIII, soit 1543 actes], Paris, Archives nationales, 1964, p. 727 (instrument de recherche imprimé dématérialisé, certaines notices sont plus détaillées dans la version intégrale accessible en ligne par la rubrique 'Autres instruments de recherche', voir contexte dans le Plan d’orientation général - Notaires de Paris, guides thématiques du Minutier).
    - Pannier horloge à Paris 1 pendule allant 1 mois, boite marqueterie, console bois doré 150 l. § Inv. après décès de Pierre Foissin bourgeois de Paris, 20 février 1713; MC/ET/XXXVI/340
  - Minutes. 1713, avril - 1713, juin, avril 1713 - juin 1713; MC/ET/XXXVI/341
    - Inventaire après décès de Jeanne PEUREUX dressé à la requête de son mari, Louis Bignon, maître aux exercices de danse, rue Montorgueil., 1er avril 1713; MC/ET/XXXVI/341
      avec tableaux et instruments de musique.
      inventaire après décès; Montorgueil (rue); Bignon, Louis; Peureux, Jeanne
    - DELABOISSIERE (Gilles) architecte ingénieur du roi § Bail -coincé de par Etienne Leroy architecte, à la veuve de .., d'une maison sise rue. des Boucheries, 11 avril 1713; MC/ET/XXXVI/341
    - Bail, en sous-location, pour neuf ans, par Nicolas Parigault, marchand épicier, demeurant rue Poissonnière, à Nicolas d'Orbay, architecte ordinaire des bâtiments du roi, d'une chambre et d'un petit cabinet qui doit être aménagé aux frais de Nicolas d'Orbay à la place d'un escalier qui sera déplacé, le tout devant être remis en état au départ du sieur d'Orbay, moyennant 90 livres de loyer annuel; ces locaux font partie de ceux dont le sieur Nicolas Parigault est le principal locataire dans la maison qu'il habite rue Poissonnière, laquelle appartient à Jean-François d'Orbay., 12 avril 1713 - 2 juillet 1713; MC/ET/XXXVI/341
      En marge: 1713, 2 juillet. Approbation du bail ci-dessus par Marie-Anne Gante, femme de Jean-François d'Orbay, bourgeois de Paris, qui lui a donné procuration.
    - Pigalle (Antoine), menuisier, faubourg et paroisse Saint-Laurent § Mariage de .. et de Edmée Huillemay, 17 avril 1713; MC/ET/XXXVI/341
      contrat de mariage; Pigalle, Antoine; Huillemay, Edmée
    - Pigalle (Denis Nicolas), menuisier, faubourg et paroisse Saint-Laurent § Présent au mariage de son fils Antoine, 17 avril 1713; MC/ET/XXXVI/341
      contrat de mariage; Pigalle, Denis Nicolas; Pigalle, Antoine
    - Horloger CRENIER (Alexandre) 19 ans § est mis en apprentissage par son père Guillaume Grenier bourgeois de Paris, demeurant rue Saint-Martin, par Saint-Gilles-S/t/ Leu, pour 6 ans, chez Josué Panier, maître horloger, au Pont-S/t/ Michel. Nourri, couché, son gros et menu linge blanchi. Moyennant 500 livres, 1er mai 1713; MC/ET/XXXVI/341
      contrat d'apprentissage; Crenier, Alexandre
    - PANIER (Josué) maître horloger Pont Saint-Michel, paroisse Saint-Séverin Quai Neuf, paroisse Saint-Gervais § Prend en apprentissage Alexandre Crenier, 1er mai 1713; MC/ET/XXXVI/341
      contrat d'apprentissage; Panier, Josué
    - JAMOIS (René) maître sculpteur rue de Bourbon § Convention, 6 juin 1713; MC/ET/XXXVI/341
      Jamois, René
    - MARTINOT (Balthazar) horloger de la Reine et ordinaire du Conseil ? quai des Orfèvres, paroisse Saint-Barthélemy § Remboursement. Il reconnaît avoir reçu de .. la somme de .., 23 juin 1713; MC/ET/XXXVI/341
      Martinot, Balthazar
    - COLLET (Jean) maître menuisier rue de Cléry, par. N.D. de Bonne Nouvelle § Mariage de .. et de Claude Renée Betourne, veuve Authon, 30 juin 1713; MC/ET/XXXVI/341
      contrat de mariage; Collet, Jean
  - Minutes. 1713, juillet - 1713, septembre, juillet 1713 - septembre 1713; MC/ET/XXXVI/342
    - DE LA CROIX (Philippe) maître menuisier rue Neuve Saint-Martin, par Saint-Nicolas-des-Champs § Bail d'une maison, rue Neuve Saint-Eustache, louée par lui et son frère à Begon, marchand banquier, 10 juillet 1713; MC/ET/XXXVI/342
      bail; De La Croix, Philippe
    - MARTINOT 1 pendule sonnante, boite marqueterie cuivre & ébène 70 l. § Inv. après décès d'Antoine de Corberon, 5 août 1713; MC/ET/XXXVI/342
    - ABRAHAM (Antoine) appareilleur pour les bâtiments rue Montorgueil § mariage de sa belle fille présence Jean de frère appareilleur de bât/ts/ frère de la future., 16 août 1713; MC/ET/XXXVI/342
      contrat de mariage; Abraham, Antoine
    - LEFRERE (Jean) appareilleur de bâtiments § Mariage de sa soeur, 16 août 1713; MC/ET/XXXVI/342
      contrat de mariage; Lefrere, Jean
    - FOURNEL (Nicolas) maître menuisier, juré en charge de la communauté rue Grenier Saint-Lazare, par Saint-Nicolas-des champs § A signé le Contrat d'apprentissage de Louis Fernouillet, 28 août 1713; MC/ET/XXXVI/342
      contrat d'apprentissage; Fournel, Nicolas
    - Menuisier Fernouillet ou Fernoullett (Louis), 17 ans 1/2 § Fils de Guillaume Fernouillet, jardinier de Dame Louise Berouet, veuve de Omer Joly de Fleury, avocat général au Parlement, est mis en apprentissage par celle-ci, pour 6 ans, avec Jean Collet, menuisier, rue Neuve de Cléry - Nourri, couché, logé, sans deniers déboursés., 28 août 1713; MC/ET/XXXVI/342
      contrat d'apprentissage; Fernouillet, Louis; Fernouillet, Guillaume; Joly de Fleury, Omer; Collet, Jean
    - COLLET (Jean) maître menuisier rue Neuve de Cléry, par. Notre Dame de Bonne Nouvelle § Prend en apprentissage Louis Fernouillet .., 28 août 1713; MC/ET/XXXVI/342
    - RIVET (Pierre) maître brodeur rue Saint-Denis, par Saint-Gilles Saint-Leu § mariage de .. et de Marthe Benjamine moully, 3 septembre 1713; MC/ET/XXXVI/342
      contrat de mariage; Rivet, Pierre
    - RIVET (Nicolas) maître brodeur § Témoin au mariage de Pierre Rivet, son neveu, maître brodeur, 3 septembre 1713; MC/ET/XXXVI/342
      contrat de mariage; Rivet, Nicolas
    - RIVET (Jean Baptiste) maître brodeur rue Saint-Denis, par Saint-Nicolas-des-Champs § Présent au mariage de son fils Pierre, maître brodeur, et de Marthe Benjamine Moully, 3 septembre 1713; MC/ET/XXXVI/342
      contrat de mariage; Rivet, Jean Baptiste
    - RIVET (Jacques) maître brodeur § Témoin au Mariage de Pierre Rivet, son neveu maître brodeur, 3 septembre 1713; MC/ET/XXXVI/342
      contrat de mariage; Rivet, Jacques
    - RIVET (François) maître brodeur § Témoin au Mariage de Pierre Rivet, son neveu maître brodeur, 3 septembre 1713; MC/ET/XXXVI/342
      contrat de mariage; Rivet, François
    - RIVET (Antoine) maître brodeur § Témoin au Mariage de Pierre Rivet, son frère maître brodeur, 3 septembre 1713; MC/ET/XXXVI/342
      contrat de mariage; Rivet, Antoine
    - RENU (Nicolas) ou REMI maître brodeur § Témoin au Mariage de Pierre Russet, son beau-frère, maître brodeur, 3 septembre 1713; MC/ET/XXXVI/342
      contrat de mariage; Renu, Nicolas
    - FRANJOU (Joseph) Brodeur ordinaire du Roi et de SAR. Mrg le Duc d'Orléans § Témoin au Mariage de Pierre Rinet, maître brodeur, 3 septembre 1713; MC/ET/XXXVI/342
      contrat de mariage; Franjou, Joseph
    - DALLEMAGNE (Benjamin) maître brodeur § Témoin au Mariage de Marthe Benjamine Moully sa cousine, 3 septembre 1713; MC/ET/XXXVI/342
      contrat de mariage; Dallemagne, Benjamin
    - SILO (Louis) compagnon maçon rue Neuve et paroisse Saint-Etienne du Mont § Met son fils Louis en apprentissage, 17 septembre 1713; MC/ET/XXXVI/342
      contrat d'apprentissage; Silo, Louis
    - BOURBON (Gaspard) maître maçon rue Poissonnerie § Prend en apprentissage Louis Silo .., 17 septembre 1713; MC/ET/XXXVI/342
      contrat d'apprentissage; Bourbon, Gaspard
    - Maçon SILO (Louis), 17 ans § fils de Louis Silo, compagnon maçon, rue Neuve Saint-Etienne du Mont, est mis en apprentissage par ses parents, pour 3 ans et sans denier débourser, chez Gaspard Bourbon, maître maçon rue Poissonnière. Il touchera par journée de travail, 16 sols la première année, 18 sols la 2/ème/ année, 20 sols la troisième année. Non payé les jours de maladie., 17 septembre 1713; MC/ET/XXXVI/342
    - LHOMME (Claude) maître serrurier rue Neuve et paroisse Saint-Eustache § Bail d'une maison qu'il loue, rue Darnétal, à Ferdinand Villenfin, maître vinaigrier et à sa femme, 23 septembre 1713; MC/ET/XXXVI/342
      bail; Lhomme, Claude
    - DUPONT (Simon) arquebusier privilégié suivant la Cour Fbg S. Martin § mariage de .., 16 octobre 1713; MC/ET/XXXVI/342
      contrat de mariage; Dupont, Simon
    - MARY (Louis Antoine) serrurier aux Porcherons § Mariage, 27 octobre 1713; MC/ET/XXXVI/342
      contrat de mariage; Mary, Louis Antoine
    - LALBERTEAU (Jean Baptiste) maître menuisier § Bail d'une maison appartenant à Jacques Delobelle, maître menuisier, 17 décembre 1713; MC/ET/XXXVI/342
      bail; Lalberteau, Jean Baptiste
    - Partage entre Louis Crépy et Étienne-Louis Crépy, graveur, son frère, devenu majeur, demeurant avec lui, de la succession de Jean Crépy, graveur, et de Marie Chartier, leur père et mère., 24 avril 1739; MC/ET/XXXVI/342
      L'acte mentionne qu'après le décès de leur mère les deux frères n'avaient pas demandé le partage par amitié pour leur père; celui-ci a vendu des meubles et toutes les planches et estampes composant l'article 21 de l'inventaire après décès de sa femme dressé par Louis Doyen le 14 janvier 1731; de plus les deux fils avaient acheté à leur père, pour lui donner 'le moyen de vivre plus commodément le reste de ses jours et lui donner des marques de leur tendresse' des planches et cartes, à savoir: le fils aîné, 160 planches servant à imprimer Les Hommes illustres, (art. 4), 6 pièces cintrées (art. 16); 40 petites planches de sujets de dévotion (art. 19), et 13 petites pièces fines insérées dans deux bordures (art. 20), moyennant l.220 livres payables en 350 livres de rente; le second fils, trois cartes: mappemonde historique, Italie, France historiée (art. 6 et 7), une carte d'Allemagne, trois jeux et une petite Ile-de-France (art. 18), moyennant 950 livres, payables en 150 livres de rente. L'acte de partage porte l'inventaire des biens meubles restant au père au jour de son décès, d'une valeur totale de 2.712 livres 7 s.; il mentionne 52 planches de petits portraits de cour, avec des ornements, estimés 52 livres.
      Documents du Minutier central concernant l'histoire de l'art (1700-1750), par Mireille Rambaud, tome I [études XXXVI, LXVIII, LXX, XCI, XCII, CXIII, CXV, CXVIII, soit 1543 actes], Paris, Archives nationales, 1964, p. 141 (instrument de recherche imprimé dématérialisé, certaines notices sont plus détaillées dans la version intégrale accessible en ligne par la rubrique 'Autres instruments de recherche', voir contexte dans le Plan d’orientation général - Notaires de Paris, guides thématiques du Minutier).
  - Minutes. 1713, octobre - 1713, décembre, octobre 1713 - décembre 1713; MC/ET/XXXVI/343
    - Marché passé entre François Leprince et Jacques Couturier, maître charpentier, demeurant rue du Faubourg-Montmartre, pour les travaux de charpenterie à faire dans la maison que François Leprince fait construire rue Saint-Étienne à la Ville-Neuve., 18 décembre 1713; MC/ET/XXXVI/343
    - Quittance au garde du Trésor royal par François-Benoît Massou et Marie-Anne Granier, sa femme, demeurant aux galeries du Louvre, de 3.200 livres, en remboursement de 160 livres de rente réduite, provenant de 200 livres de rente constituées au profit de Pierre Granier, sculpteur ordinaire du roi, et de Marie Meunier, sa femme, le 8 novembre 1702, devant Ogier, et appartenant audit Massou du fait de sa femme qui en a été dotée par ses parents aux termes de son contrat de mariage (7 juin 1710, Touvenot et Ogier, notaires)., 27 décembre 1713; MC/ET/XXXVI/343
      Documents du Minutier central concernant l'histoire de l'art (1700-1750), par Mireille Rambaud, tome I [études XXXVI, LXVIII, LXX, XCI, XCII, CXIII, CXV, CXVIII, soit 1543 actes], Paris, Archives nationales, 1964, p. 284 (instrument de recherche imprimé dématérialisé, certaines notices sont plus détaillées dans la version intégrale accessible en ligne par la rubrique 'Autres instruments de recherche', voir contexte dans le Plan d’orientation général - Notaires de Paris, guides thématiques du Minutier).
  - Minutes. 1714, janvier, janvier 1714; MC/ET/XXXVI/344
    - Constitution par le prévôt des marchands et les échevins de Paris au profit de François-Benoît Massou et de sa femme, de 141 livres de rente perpétuelle sur les aides et gabelles, moyennant 3.525 livres., 18 janvier 1714; MC/ET/XXXVI/344
  - Minutes. 1714, février, février 1714; MC/ET/XXXVI/345
    - JOUVELAIN (Charles) potier d'étain Du Verderet § mariage, 4 février 1714; MC/ET/XXXVI/345
      contrat de mariage; Jouvelain, Charles
  - Minutes. 1714, mars, mars 1714; MC/ET/XXXVI/346
  - Minutes. 1714, avril, avril 1714; MC/ET/XXXVI/347
    - MARTINOT (Zacharie) maître horloger rue Vielle Draperie, paroisse Saint-Pierre § Mariage de son fils Zacharie, horloger, et de Elisabeth Geneviève Leclerc, 8 avril 1714; MC/ET/XXXVI/347
      contrat de mariage; Martinot, Zacharie
    - MARTINOT (Gilles) maître horloger § Témoin au Mariage de Zacharie Martinot, son parent, 8 avril 1714; MC/ET/XXXVI/347
      contrat de mariage; Martinot, Gilles
    - MARTINOT (Zacharie) maître horloger rue Vieille Draperie, paroisse Saint-Pierre § Mariage de .. et de Elisabeth Geneviève Leclerc, 8 avril 1714; MC/ET/XXXVI/347
    - Quittance au garde du Trésor par François Leprince de 600 livres, en remboursement de 50 livres de rente sur les aides et gabelles., 15 avril 1714; MC/ET/XXXVI/347
      Documents du Minutier central concernant l'histoire de l'art (1700-1750), par Mireille Rambaud, tome I [études XXXVI, LXVIII, LXX, XCI, XCII, CXIII, CXV, CXVIII, soit 1543 actes], Paris, Archives nationales, 1964, p. 278 (instrument de recherche imprimé dématérialisé, certaines notices sont plus détaillées dans la version intégrale accessible en ligne par la rubrique 'Autres instruments de recherche', voir contexte dans le Plan d’orientation général - Notaires de Paris, guides thématiques du Minutier).
    - LA CHAISE (Laurent de) maître arquebusier rue des Deux Ecus, par Saint-Eustache § Quittance: il reconnaît avoir reçu de .. la somme de, 22 avril 1714; MC/ET/XXXVI/347
      quittance; La Chaise, Laurent de
  - Minutes. 1714, mai, mai 1714; MC/ET/XXXVI/348
    - FANÉ (Antoine) ou FANÉ ou FAVÉ maître émailleur et marchand verrier § Constitution de rente au nom et comme tuteur de son neveu mineur, 15 mai 1714; MC/ET/XXXVI/348
    - FANÉ (Antoine) maître émailleur et marchand verrier fg et paroisse Saint-Laurent § Constitution de rente au nom et comme tuteur de Nicolas son neveu, mineur, 15 mai 1714; MC/ET/XXXVI/348
    - FAVÉ (Antoine) maître émailleur et marchand verrier faubg et paroisse Saint-Laurent § Constitution de rente au nom et comme tuteur de Marie Anne, sa nièce mineure, 15 mai 1714; MC/ET/XXXVI/348
    - DUCROCQ (François) maître menuisier rue Thevenot § Prend en Apprentissage Louis Ray..., 22 mai 1714; MC/ET/XXXVI/348
      contrat d'apprentissage; Ducrocq, François
    - Menuisier Ray (Louis), 15 ans 1/2 § Est mis en apprentissage par son père, Nicolas Ray, compagnon menuisier, demeurant rue Neuve et paroisse Saint-Four ( ?), 6 ans chez François Ducrocq, maître menuisier, rue Thévenot - Nourri, couché et gros linge blanchi. Sans deniers déboursés, 22 mai 1714; MC/ET/XXXVI/348
      contrat d'apprentissage; Ray, Louis; Ray, Nicolas; Ducrocq, François
    - Ray (Nicolas), compagnon menuisier, rue Neuve et paroisse Saint-Laurent de Sauveur § Mise en apprentissage de son fils Louis, 22 mai 1714; MC/ET/XXXVI/348
      contrat d'apprentissage; Ray, Nicolas; Ray, Louis
    - Lutton (Jacques), maître menuisier, juré en charge de la communauté rue Sainte-Anne, paroisse Saint-Roch § Approuve le Contrat d'apprentissage de Louis Ray, 22 mai 1714; MC/ET/XXXVI/348
      contrat d'apprentissage; Lutton, Jacques; Ray, Louis
    - Quillart (Pierre), maître menuisier, juré en charge de la communauté, rue Plâtrière, paroisse Saint-Eustache § Approuve le contrat d'apprentissage de Louis Ray, 22 mai 1714; MC/ET/XXXVI/348
      contrat d'apprentissage; Quillart, Pierre; Ray, Louis
    - DE LA CROIX (Philippe) maître menuisier rue Neuve Saint-Martin, par Saint-Nicolas-des-Champs § Bail d'une maison sise rue de Bethusy, qu'il loue à Jacques Bertin, marchand de tabac, 28 mai 1714; MC/ET/XXXVI/348
    - GILLET (Pierre) maître menuisier; rue Neuve des Petits-Champs § Remboursements de rente sur les a. & gabelles (3 actes), 29 mai 1714; MC/ET/XXXVI/348
      Gillet, Pierre
  - Minutes. 1714, juin, juin 1714; MC/ET/XXXVI/349
    - Delachaise (Laurent) maître arquebusier rue des Deux écus § 2 constitutions de rente, 12 juin 1714; MC/ET/XXXVI/349
      constitution de rente; Delachaise, Laurent
  - Minutes. 1714, juillet, juillet 1714; MC/ET/XXXVI/350
    - Delacroix (Philippe) maître menuisier Rue Neuve Saint-Martin § Bail, 22 juillet 1714; MC/ET/XXXVI/350
    - Contrat de mariage entre Raphaël Sauvin, intéressé dans les fermes et affaires du roi, et Jeanne-Marie-Charlotte de Barelier de Saint-Mesmin de Forteville., 24 juillet 1714; MC/ET/XXXVI/350
      Pièce jointe:
      - État des meubles de la future épouse:
      Une Flamande et un petit garçon tenant une guirlande de fleurs, par Rubens... 300 l.
      Pastor fido avec ses moutons, l'Amour et sa bergère tenant un luth, qui représente Rubens et sa femme, 'peint par lui dans ses premières années'... 50 l.
      Le Siège de la ville de Maestricht, par Van der Meulen... 150 l.
      Trois marines, représentant le Voyage de Philippe second d'Espagne avec la reine et la grande duchesse de Toscane passant devant Dunkerque, oeuvre de Martefeld ami de Van Dyck... 200 l.
      Portrait de Louis XIV, tableau ovale, copie d'après Rigaud, par Prieur, son élève... 80 l.
      Saint François d'Assise dans la contemplation, original d'Annibal Carrache... 350 l.
      Trois pendants sur bois, de Dufranc [Francken]:
      Le Triomphe de Bacchus... 60 l.
      Le Triomphe de l'Amour... 60 l.
      Saint Jean prêchant dans le désert... 56 l.